臺灣臺北地方法院刑事判決　　　　　　　94年度訴字第1381號
公　訴　人　臺灣臺北地方法院檢察署檢察官
被　　　告　丙○○
　　　　　　　　　　　)
上列被告因偽證等案件，經檢察官提起公訴（94年度偵字第129
63號、第15763 號），本院於準備程序中，被告先就被訴事實為
有罪之陳述，經告以簡式審判審判之旨，並聽取當事人之意見後
，裁定行簡式審判程序，並判決如下：
    主    文
丙○○連續攜帶兇器竊盜，累犯，處有期徒刑壹年，扣案紅柄小
型油壓剪、黃柄小型電纜剪各壹支均沒收。又證人於檢察官偵查
時，於案情有重要關係之事項，供前具結，而為虛偽陳述，累犯
，處有期徒刑肆月。應執行有期徒刑壹年貳月，扣案紅柄小型油
壓剪、黃柄小型電纜剪各壹支均沒收。
    事    實
一、丙○○前因竊盜案件，經本院於民國九十二年十二月三十日
    以九十二年度簡字第三九九九號判決判處有期徒刑四月確定
    ，並於九十三年七月十五日執行完畢。詎仍不知悔改，基於
    意圖為自己不法所有之概括犯意，先於九十四年七月十七日
    凌晨二時五分許，在臺北縣新店市○○路六十巷口路邊停車
    格，以徒手之方式，竊取乙○○所有置於車牌號碼為七一○
    一—ＬＳ號自用小貨車內之大瓶裝龍眼蜂蜜三瓶、小瓶裝蜂
    蜜五瓶、茗登臺灣蜂蜜醋二瓶、龍眼二十臺斤、藍色冰桶及
    黑色塑膠籃子各一個，得手後即據為己有。隨後並承前述概
    括犯意，攜帶其所有客觀上足對人之生命、身體、安全構成
    威脅且具有危險性而屬於兇器之紅柄小型油壓剪及黃柄小型
    電纜剪各一支，於同日凌晨四時五分許，在臺北縣新店市○
    ○路五十八號「加興營造工地」前，以所攜帶前述足為兇器
    之紅柄小型油壓剪破壞工地內之置物箱，竊取丁○○所有之
    送排泥管五支及鎖頭二個（起訴書誤載尚有破碎機一臺）後
    ，亦將之據為己有。丙○○於竊得該等物品後，即央請不知
    情之劉安平（另經臺灣臺北地方法院檢察署檢察官另為不起
    訴處分）駕駛車牌號碼為三八七—ＬＦ營業用小客車載運上
    開物品，然隨遭巡邏員警發覺有異而當場查獲，並扣得丙○
    ○所有持以攜帶竊盜之用之紅柄小型油壓剪及黃柄小型電纜
    剪各一支。
二、丙○○明知劉安平與其並非共犯，亦不知悉所載運之物品係
    丙○○所竊得之物，於劉安平涉犯之刑事案件偵查中（即臺
    灣臺北地方法院檢察署九十四年度偵字第一二九六三號），
    於九十四年七月十七日臺灣臺北地方法院檢察署檢察官偵查
    中作證時，竟對案情有重要關係之劉安平是否知悉所載運之
    物品係丙○○竊盜所得之物此事項，供前具結後證述：（檢
    察官問：劉安平知道龍眼蜂蜜等物是你偷來的？證人丙○○
    答：知道，我有告訴他是偷來的）等語，而損害國家刑罰權
    發動之正確性。後經檢察官於當日偵查庭未結束前，丙○○
    當庭自白其有關劉安平涉案部分係屬虛偽陳述，始行查獲。
三、案經丁○○訴經臺北縣政府警察局新店分局報告臺灣臺北地
    方法院檢察署檢察官偵查起訴及同署檢察官自動檢舉偵辦起
    訴。
    理    由
一、訊據被告丙○○對於上揭事實均坦承不諱（見本院九十四年
    十月十二日審判筆錄第二頁至第四頁），經核與被害人乙○
    ○及告訴人丁○○指述情節相符（見臺灣臺北地方法院檢察
    署九十四年度偵字第一二九六三號卷第十九頁至第二十四頁
    ），復有贓物認領保管單二紙、扣押物品目錄表、照片十幀
    、臺灣臺北地方法院檢察署九十四年七月十七日訊問筆錄及
    證人結文各一份、中華電信股份有限公司文山營運處九十四
    年八月三十日查詢電話通話紀錄函復單一份在卷可稽（分見
    同上偵卷第二十七頁至第二十八頁、第三十七頁、第六十三
    頁至第六十八頁、第八十一頁至第八十六頁、第一一七頁）
    足見被告於本院審理中出於任意性之自白與事實相符，從而
    本件事證明確，被告犯行堪以認定。
二、按刑法第三百二十一條第一項第三款之「兇器」，其種類並
    無限制，凡客觀上足對人之生命、身體、安全構成威脅，具
    有危險性之物品均屬之，最高法院著有七十九年台上字第五
    二五三號判例可資參照。本件被告所攜帶其所有供竊取丁○
    ○物品之紅柄小型油壓剪及黃柄小型電纜剪各一支，既屬剪
    刀類之物品，若持以行兇，客觀上自足以對人之生命、身體
    、安全構成威脅，是當屬刑法第三百二十一條第一項第三款
    之「兇器」。故核被告所為，係犯刑法第三百二十條第一項
    之竊盜罪、第三百二十一條第一項第三款攜帶兇器竊盜罪及
    第一百六十八條之偽證罪。被告所犯竊盜罪與攜帶兇器竊盜
    罪，時間緊接，所犯係構成要件相同之罪，雖有普通竊盜罪
    及加重竊盜罪之分，仍以一罪論以加重竊盜罪之連續犯，並
    加重其刑。被告所犯加重竊盜罪及偽證罪間，犯意各別，罪
    名有異，應予分論併罰。被告前因竊盜案件，經本院於九十
    二年十二月三十日以九十二年度簡字第三九九九號判決判處
    有期徒刑四月確定，並於九十三年七月十五日執行完畢，有
    臺灣高等法院被告前案紀錄表一份在卷可稽，其於有期徒刑
    執行完畢後，五年內再犯本件最重本刑為有期徒刑以上之罪
    ，為累犯，應依刑法第四十七條之規定，加重其刑。就所犯
    加重竊盜罪部分，並應與上述連續犯加重其刑之部分，依刑
    法第七十條之規定，遞加重之。而被告就偽證罪部分，已於
    其所虛偽陳述之案件終結前自白犯罪，有該偵訊筆錄一份在
    卷可稽（見同上偵卷第八十三頁至第八十四頁），應依刑法
    第一百七十二條規定，減輕其刑，此偽證罪減輕其刑部分，
    並應與前述累犯加重其刑部分，依刑法第七十一條第一項規
    定，先加後減之。爰審酌被告犯罪所生之損害、犯後能坦承
    犯行而態度良好及其他一切情狀，分別量處如主文所示之刑
    ，並定其應執行之刑，以示懲儆。又扣案紅柄小型油壓剪及
    黃柄小型電纜剪各一支，係被告所有供犯罪所用之物，業據
    其自承在卷（見本院上開審判筆錄第三頁）。爰依刑法第三
    十八條第一項第二款、第三項之規定，予以宣告沒收。
三、又被告前雖因竊盜案件，分經本院於九十四年七月十九日以
    九十四年度易字第三九九號判決公訴不受理、臺灣板橋地方
    法院於九十四年九月十三日以九十四年度簡字第七七八號判
    決判處有期徒刑六月，有該二判決在卷可稽。惟被告在該二
    判決中之犯罪時間，係在九十三年十二月至九十四年一月間
    （見上開二判決），與本件竊盜部分犯罪時間之九十四年七
    月十七日，二者間已相距半年之遙，是均難認與本件檢察官
    起訴並經認定有罪之加重竊盜罪部分，有何連續犯之裁判上
    一罪關係，附此敘明。
據上論斷，依刑事訴訟法第二百七十三條之一、第二百九十九條
第一項前段，刑法第五十六條、第三百二十一條第一項第三款、
第一百六十八條、第一百七十二條、第四十七條、第三十八條第
一項第二款、第五十一條第五款，判決如主文。
本案經檢察官甲○○到庭執行職務
中　　華　　民　　國　　94　　年　　10　　月　　21　　日
                  刑事第十四庭法  官  吳冠霆
上正本證明與原本無異。
如不服本判決，應於判決送達後10日內向本院提出上訴狀（應抄
附繕本）。告訴人或被害人如對於本判決不服者，應具備理由請
求檢察官上訴，其上訴期間之計算係以檢察官收受判決正本之日
期為準。
                              書記官  楊文祥
中　　華　　民　　國　　94　　年　　10　　月　　21　　日
附錄法條：
中華民國刑法第168條
(偽證罪)
於執行審判職務之公署審判時或於檢察官偵查時，證人、鑑定人
、通譯於案情有重要關係之事項，供前或供後具結，而為虛偽陳
述者，處七年以下有期徒刑。
中華民國刑法第320條
(普通竊盜罪、竊佔罪)
意圖為自己或第三人不法之所有，而竊取他人之動產者，為竊盜
罪，處 5 年以下有期徒刑、拘役或 500 元以下罰金。
意圖為自己或第三人不法之利益，而竊佔他人之不動產者，依前
項之規定處斷。
前二項之未遂犯罰之。
中華民國刑法第321條
犯竊盜罪而有左列情形之一者，處 6 月以上、 5 年以下有期徒
刑：
一  於夜間侵入住宅或有人居住之建築物、船艦或隱匿其內而犯
    之者。
二  毀越門扇、牆垣或其他安全設備而犯之者。
三  攜帶兇器而犯之者。
四  結夥三人以上而犯之者。
五  乘火災、水災或其他災害之際而犯之者。
六  在車站或埠頭而犯之者。
前項之未遂犯罰之。
